【裁判字號】    92,交易,10
【裁判日期】    920422
【裁判案由】    過失傷害
【裁判全文】
臺灣屏東地方法院刑事判決                          九十二年度交易字第一號
    公  訴  人  臺灣屏東地方法院檢察署檢察官
    被      告  乙○○
    輔  佐  人
    即被告之子  甲○○
右列被告因過失傷害案件，經檢察官提起公訴（九十一年度偵字第五０二０號），本
院判決如左：
     主  文
乙○○因過失傷害人，處拘役伍拾日，如易科罰金，以參佰元折算壹日。
     事實及理由
一、構成犯罪事實：
  (一)乙○○考領有小型車普通駕駛執照，於民國九十一年五月十二日十時五十分許，
    駕駛車牌號碼ＶＸ—ＯＯ六五號自用小貨車，沿屏東縣麟洛鄉長龍巷由南向北行
    駛，途經同巷與俊賢街無號誌交岔路口時，本應注意車前狀況，隨時採取必要之
    安全措施及減速慢行，隨時作停車之準備，且依當時天候晴朗、日間自然光線，
    路面乾燥、無缺陷，及依其智識、智力又無不能注意之情事，竟疏於注意，貿然
    通過上開交岔路口。適有丙○○駕駛車牌號碼ＯＺＳ—五四五號重型機車，沿屏
    東縣麟洛鄉○○街西向東欲左轉長龍巷行駛時，亦疏未注意車前狀況，隨時採取
    必要之安全措施及車輛行至無號誌之交岔路口，且支線道應暫停讓幹線道車先行
    之規定，竟貿然左轉長龍巷，致乙○○駕駛前述自小貨車煞避不及，其自小貨車
    左前輪與丙○○駕駛之機車前輪發生擦撞，丙○○因此人車倒地，而受有右側脛
    骨腓骨開放性骨折之傷害。
  (二)案經丙○○訴請屏東縣警察局屏東分局報請台灣屏東地方法院檢察署檢察官提起
    公訴。
二、認定犯罪事實所根據的證據及理由：
  (一)前述犯罪事實，告訴人丙○○在警察局詢問、檢察官訊問時和本院審理中已經清
    楚指控，復有道路交通事故調查報告表及肇事現場照片附卷可佐。
  (二)被告承認於右述的時間、地點駕駛自小貨車，與告訴人所駕駛重機車發生車禍，
    致告訴人受有前揭傷害的事實。
  (三)告訴人因本件車禍受有右側脛骨腓骨骨折傷害，亦有屏東縣國仁醫院診斷證明書
    一紙附卷可證。
  (四)按汽車駕駛人行駛至無號誌之交岔路口，並應減速慢行，作隨時停車之準備，且
    應注意車前狀況，隨時採取必要之安全措施，道路交通安全規則第九十三條第一
    項第三款、第九十四條第三項分別定有明文。本件被告既考領有普通小型車駕駛
    執照，對於上開規定，自難諉為不知。而發生車禍當時之天候、路況均良好，按
    其情形，並無不能注意之情事，被告竟未減速慢行而發生碰撞，致生本件車禍事
    故，是其顯有過失甚明。
  (五)本件經送台灣省高屏澎區車輛行車事故鑑定委員會及臺灣省車輛行車事故覆議鑑
    定委員會鑑定結果，均認：被告駕駛自小貨車，行經無號誌交岔路口，未減速慢
    行且未注意車前狀況，為肇事次因，此有上開鑑定委員會於九十二年十二月二十
    七日以高屏澎鑑字第九一一八八三號函及鑑定意見書，及覆議鑑定委員會九十二
    年三月十一日府覆議字第九二一０一０八號函附卷可參。
  (六)綜上所述，告訴人之受傷與被告之過失間，顯有相當因果關係，本件事證明確，
    被告犯罪行為已經非常明確。
三、對於被告辯解，本院判斷：
  (一)被告否認有過失的犯罪行為，並抗辯：我沒有過失，當時我車子已經通過該路
    口，是丙○○自己騎乘機車撞到我的貨車後輪。警方所繪製的現場圖與事實不
    符，血跡並非在自小貨車的左前輪左側，應是在左後輪左側。被告能在丁字路
    口將自小貨車停住，又無煞車痕及刮地痕，車速已相當慢。卷內所附之照片，
    應是模擬照片，而非事故當時的照片云云。
  (二)對於被告辯解，本院認為不能採信，理由如下：
    1.從現場照片及警方所繪製之道路交通事故調查報告表觀之；兩車在交岔路口外
      北方，而現場血跡也在路口北方約三公尺處，及機車受損之右前方面板，也掉
      落在自小貨車左前輪處等情節，足認告訴人機車應與被告所駕駛自小貨車之左
      前輪處附近擦撞，被告所辯是告訴人自己騎機車撞到自小貨車之後輪，顯與事
      實不符。
    2.警方所拍攝之現場照片中，有被告之自小貨車及圍觀民眾在場，被告空言該照
      片非事故當時所拍攝，又未提出可供調查之證據，顯難為被告有利之認定。
四、論罪科刑的理由：
  (一)核被告所為，係犯刑法第二百八十四條第一項前段之過失傷害罪。
  (二)爰審酌被告有極重度之身心障礙（有被告之身心障礙手冊影本供參），此次係一
    時疏於注意而肇事，且告訴人受傷之程度、被告與告訴人過失之輕重及被告飾詞
    卸責於本院審理中也未與告訴人達成民事和解等一切情狀，量處如主文所記載的
    刑罰，並諭知如易科罰金以銀元三百元（即新台幣九百元）折算一日。
五、適用法律之依據：
    刑事訴訟法第二百九十九條第一項前段，刑法第二百八十四條第一項前段、第四
    十一條第一項前段，罰金罰鍰提高標準條例第一條前段、第二條。
中      華      民      國      九十二      年    四    月    二十二    日
                                   臺灣屏東地方法院刑事第五庭
                                          法  官  羅森德
右正本證明與原本無異。
如不服本判決應於收受本判決後送達後十日內向本院提出上訴書狀，其未敘述上訴理
由者，並得於提起上訴後十日內向本院補提理由書狀（均須按他造當事人之人數附繕
本 ）「切勿逕送上級法院」
                                          書記官   劉音利
中      華      民      國      九十二      年    四    月    二十二    日
附錄本案論罪科刑法條全文：
刑法第二百八十四條第一項：
(過失傷害罪)
因過失傷害人者，處六月以下有期徒刑、拘役或五百元以下罰金，致重傷者，處一年
以下有期徒刑、拘役或五百元以下罰金。


司法院資訊處製作；財團法人民間司法改革基金會備份。
